【裁判字號】    99,審易,5077
【裁判日期】    991221
【裁判案由】    毒品危害防制條例
【裁判全文】
臺灣高雄地方法院刑事判決            99年度審易字第5077號
公  訴  人  臺灣高雄地方法院檢察署檢察官
被      告  許力仁
上列被告因違反毒品危害防制條例案件，經檢察官提起公訴（99
年度毒偵字第5428、5783號），嗣因被告就被訴事實為有罪陳述
，經本院告知簡式審判程序意旨並聽取公訴人及被告之意見後，
裁定依簡式審判程序審理，判決如下：
    主  文
許力仁施用第二級毒品，累犯，處有期徒刑柒月；又施用第二級
毒品，累犯，處有期徒刑捌月。應執行有期徒刑壹年貳月。
    事  實
一、許力仁前於民國93年間因施用毒品案件，經本院裁定送觀察
    、勒戒後，因認無繼續施用毒品之傾向，於93年7 月8 日執
    行完畢釋放出所，並由臺灣高雄地方法院檢察署檢察官以93
    年度毒偵字第3065號為不起訴處分確定。又於前開觀察、勒
    戒執行完畢釋放後5 年內，於96年間因施用毒品案件，經本
    院以96年度簡字第743 號判處有期徒刑3 月確定，並以96年
    度聲減字第2171號裁定減刑為有期徒刑1 月15日確定，於96
    年10月2 日易科罰金執行完畢。詎其猶不知悔改，復分別基
    於施用第二級毒品之犯意，為下列行為：
  (一)於99年7 月8 日晚上8 時許，在其高雄縣仁武鄉○○○街13
    號住處內，以將第二級毒品甲基安非他命置於玻璃球內燒烤
    之方式，施用甲基安非他命1 次。嗣於99年7 月9 日凌晨0
    時30分許，警方前往高雄市○○區○○路98號「米高梅遊藝
    場」執行臨檢，見許力仁行跡可疑予以盤查，發現其為毒品
    案件通緝犯，經其同意採尿送驗後，結果呈甲基安非他命、
    安非他命陽性反應，始悉上情。
  (二)於99年7 月20日下午1 時許，在友人柯聖傑高雄市○鎮區○
    ○街133 號4 樓住處內，以將甲基安非他命置於玻璃球內燒
    烤之方式，施用甲基安非他命1 次。嗣因柯聖傑為毒品案件
    通緝犯，為警於99年7 月21日晚上6 時30分許前往上址查緝
    ，在房間桌上扣得柯聖傑所有之甲基安非他命5 包及吸食器
    等物品（由檢察官另案偵辦中），因許力仁亦在現場，經其
    同意採尿送驗後，結果呈甲基安非他命、安非他命陽性反應
    ，始悉上情。
二、案經高雄市政府警察局苓雅分局及前鎮分局移送臺灣高雄地
    方法院檢察署檢察官偵查起訴。
    理  由
一、本件被告許力仁所犯均係死刑、無期徒刑、最輕本刑為3 年
    以上有期徒刑以外之罪，其於準備程序中就被訴事實為有罪
    之陳述，經法官告知簡式審判程序之旨，並聽取公訴人及被
    告之意見後，裁定進行簡式審判程序，合先敘明。
二、上揭犯罪事實業據被告於本院審理時坦承不諱，且被告二次
    為警查獲後，經採其尿液送驗結果，均呈現甲基安非他命、
    安非他命陽性反應，有高雄市政府警察局苓雅分局偵辦毒品
    案件嫌疑人尿液採證代碼對照表、高雄市立凱旋醫院99年8
    月11日第A00000000 號濫用藥物尿液檢驗報告、濫用藥物尿
    液檢體監管記錄表、高雄市立凱旋醫院99年8 月27日第A000
    00000 號濫用藥物尿液檢驗報告各1 份在卷可稽（見警一卷
    第3 、9 頁、警二卷第13至14頁），足見被告上開任意性自
    白均與事實相符，得為認定被告犯罪之依據。是以，被告施
    用第二級毒品之犯行均堪以認定。
三、按甲基安非他命係毒品危害防制條例第2 條第2 項第2 款所
    稱之第二級毒品，依法不得持有、施用。次按毒品危害防制
    條例於92年7 月9 日修正公布，自93年1 月9 日施行，其中
    第20條、第23條將施用毒品之刑事處遇程序，區分為「初犯
    」及「5 年內再犯」、「5 年後再犯」。依其立法理由之
    說明：「初犯」，經觀察、勒戒或強制戒治後，應為不起訴
    處分或不付審理之裁定；經觀察、勒戒或強制戒治執行完畢
    釋放後，「5 年內再犯」者，因其再犯率甚高，原實施之觀
    察、勒戒及強制戒治既已無法收其實效，爰依法追訴或裁定
    交付審理。至於經觀察、勒戒或強制戒治執行完畢釋放後，
    「5 年後再犯」者，前所實施之觀察、勒戒或強制戒治已足
    以遮斷其施用毒品之毒癮，為期自新及協助其斷除毒癮，仍
    適用「初犯」規定，先經觀察、勒戒或強制戒治之程序。從
    而依修正後之規定，僅限於「初犯」及「5 年後再犯」二種
    情形，始應先經觀察、勒戒或強制戒治程序。倘被告於5 年
    內已再犯，經依法追訴處罰，縱其第3 次（或第3 次以上）
    再度施用毒品之時間，在初犯經觀察、勒戒或強制戒治執行
    完畢釋放5 年以後，已不合於「5 年後再犯」之規定，且因
    已於「5 年內再犯」，顯見其再犯率甚高，原實施觀察、勒
    戒或強制戒治，已無法收其實效，即應依該條例第10條處罰
    （最高法院95年度第7 次刑事庭會議決議參照）。查本件被
    告有如事實欄所載，受觀察、勒戒執行完畢釋放後5 年內，
    又於96年間因施用毒品案件，經本院以96年度簡字第743 號
    判處有期徒刑3 月確定之事實，有臺灣高等法院被告前案紀
    錄表1 份在卷可憑，足認其再犯率甚高，原實施觀察、勒戒
    程序，顯無法遮斷其毒癮而收其實效，則其本件於前揭時、
    地再度施用甲基安非他命之犯行，即非屬該條例第20條第3
    項所稱「5 年後再犯」之情形，揆諸前揭最高法院決議意旨
    ，自應依該條例第10條之規定予以追訴處罰。從而，本件事
    證明確，被告涉犯毒品危害防制條例第10條第2 項之罪，應
    堪認定。
四、核被告所為，均係犯毒品危害防制條例第10條第2 項之施用
    第二級毒品罪。其為施用而持有第二級毒品之低度行為，應
    為其施用之高度行為所吸收，不另論罪。被告先後二次施用
    毒品之行為，犯意各別，行為互殊，應予分論併罰。又被告
    有如事實欄所載，受有期徒刑執行完畢之事實，有上開臺灣
    高等法院被告前案紀錄表在卷可參，其受徒刑之執行完畢，
    5 年內故意再犯此二件有期徒刑以上之罪，均為累犯，應各
    依刑法第47條第1 項規定，加重其刑。爰審酌被告前有多次
    施用毒品前科，迭經本院以96年度簡字第743 號、98年度審
    簡字第4895號、99年度審簡字第1985號分別判處有期徒刑3
    月、5 月、6 月確定，素行不佳，有上開臺灣高等法院被告
    前案紀錄表可參，其經觀察、勒戒及刑之執行後，仍未能徹
    底戒絕毒品，再犯此二件施用第二級毒品罪，顯見其無戒毒
    悔改之意，且其施用毒品造成家庭負擔，對國家、社會有潛
    在之危險及影響，行為實有不該，惟念及被告於本院審理時
    尚能坦承犯行，態度尚可，且其此二次施用毒品，戕害一己
    之身體健康，尚無證據證明其於施用毒品後犯案害及他人，
    並考量其犯罪動機、目的、所生危害，及自稱國中畢業、羈
    押前無業，僅幫胞姐販賣物品或幫朋友開堆高機，家庭經濟
    狀況勉持等一切情狀（見本院卷第25頁、警一卷第1 頁），
    分別量處如主文所示之刑，並定其應執行之刑，以示懲儆。
據上論斷，應依刑事訴訟法第299 條第1 項前段、第273 條之1
第1 項，毒品危害防制條例第10條第2 項，刑法第11條前段、第
47條第1 項、第51條第5 款，判決如主文。
本案經檢察官王兆琳到庭執行職務。
中    華    民    國    99    年    12    月    21    日
                      刑事第十庭      法  官  周佳佩
以上正本證明與原本無異。
如不服本判決應於收受判決後10日內向本院提出上訴書狀，並應
敘述具體理由。其未敘述上訴理由者，應於上訴期間屆滿後20日
內向本院補提理由書(均須按他造當事人之人數附繕本)「切勿逕
送上級法院」。
中    華    民    國    99    年    12    月    21    日
                                       書記官  李承悌
附錄本案論罪科刑法條：
毒品危害防制條例第10條第2 項
施用第二級毒品者，處3 年以下有期徒刑。

司法院資訊處製作；財團法人民間司法改革基金會備份。
